臺灣臺北地方法院民事判決　　　　　　　　　　　　　九十一年度親字第一六號
　　原　　　告　　　甲○○
　　被　　　告　　　乙○○
　　兼法定代理人　　丙○○
右當事人間否認子女事件，本院判決如左：
    主      文
確認被告乙○○非原告之婚生女。
訴訟費用由被告負擔。
    事      實
甲、原告方面：
一、聲明：如主文所示。
二、陳述：緣原告與被告乙○○之母即被告丙○○本係夫妻，嗣被於民國八十八年十
　　　　　二月間離家後，二人即未曾同居，詎被告丙○○竟於九十年六月廿九日在
　　　　　台北市立婦幼醫院產下一女嬰，並於同年七月十六日登入原告戶籍，是被
　　　　　告乙○○應非原告受始所生，為此請求鑑定親子血緣並依法訴請判令如聲
　　　　　明。
三、否認被告二人仍有偶爾在一起之主張，並稱：被告於八十八年十二月離家出走，
    其已向嘉義縣警察局中埔分局頂六派出所報案，另八十八年間被告丙○○亦向嘉
    義地院聲請保護令，命其在八十九年三月一日遷出，期間一年，二人未再同居，
    並不可能與被告發生性關係。
四、證據：提出出生證明書影本乙份、戶籍謄本一份、嘉義地方法院八十八年家護字
    第一四二號通常保護令一件、台大醫院診斷証明書一件為証，並聲請與被告乙○
    ○為血緣鑑定。
乙、被告丙○○方面：
一、聲明：駁回原告之訴。
二、陳述：被告乙○○確為原告所生之女，被告雖於八十六年即已離家，但二人仍偶
　　　　　爾在一起，故被告乙○○確為原告之女，原告血型為Ｂ型，其為Ｏ型，但
　　　　　不知乙○○之血型，且不願乙○○接受血型或ＤＮＡ之鑑定。
丙、被告乙○○方面：
      按否認子女之訴，該子女雖不能獨立以法律行為負義務者，亦有訴訟能力，民
      事訴訟法第五百九十六條第二項、第五百八十九條、第五百八十四條分別定有
      明文。被告乙○○係九十年六月廿九日出生，現未滿一歲，依上開規定，被告
      乙○○就本件否認子女之訴固有訴訟能力，惟尚無表達能力，且未於言詞辯論
      期日到場，其聲明及陳述無從記載。
丁、本院依職權函台北市立婦幼醫院調取被告丙○○、乙○○之血型資料。
 　　理　　　由
一、本件原告主張其與被告丙○○係夫妻，且被告丙○○於九十年六月廿九日產下一
    女即被告乙○○之事實，業據其提出戶籍謄本及出生証明各一件為證，自堪信為
    真實。
二、又原告主張其與被告丙○○於八十八年十二月間即已分居，被告乙○○應非自原
    告受胎所生，雖為被告丙○○所否認，並不同意被告乙○○為血型或ＤＮＡ之血
    緣鑑定，然依台南地方法院與本院分別函查台北市立婦幼醫院有關被告丙○○、
    乙○○二人血型資料，分別為Ｏ型ＲＨ陽性與Ａ型ＲＨ陽性血型，此有該院九十
    年十二月六日北市婦幼產字第九０六０七五七一００號暨九十一年四月十九日北
    市婦幼歷字第九一六０二０七一００號函二件，在卷可稽，又原告之血型則為Ｂ
    型ＲＨ陽性，亦據其提出台大醫院診斷書一件為證，則依三人血型資料，被告乙
    ○○要無可能自原告受胎（Ｂ型與Ｏ型血型要無可能生下Ａ型血型之子女），是
    原告之主張應堪信為真實。
三、按從子女出生日回溯第一百八十一日起至第三百零二日止為受胎期間；又妻之受
    胎，係在婚姻關係存續中者，推定其所生子女為婚生子，但如夫妻之一方於知悉
    子女出生之日起一年內能證明妻非自夫受胎者，得提起否認之訴，民法第一千零
    六十二條第一項、第一千零六十三條分別定有明文。本件原告與被告丙○○係夫
    妻關係，被告丙○○於與原告婚姻關係存續期間，受孕而產下一女即被告乙○○
    ，被告乙○○既非被告丙○○自原告受胎所出生之事實，已如前述，且自九十年
    六月廿九日被告乙○○出生日起，迄至九十年八月廿日原告提起本件否認子女之
    訴止尚未滿一年，原告提起本件否認子女之訴，為有理由，應予准許。
四、據上論結，本件原告之訴為有理由，並依民事訴訟法第七十八條、第八十五條第
    一項前段，判決如主文。
中　　　華　　　民　　　國　　九十一　　年　　　五　　　月　　廿八　　日
                              台灣台北地方法院家事法庭
                              　　法    官　　陳玉雲
右正本係照原本作成。
如不服本判決，應於判決送達後二十日之不變期間內向本院提出上訴狀。
中　　　華　　　民　　　國　　九十一　　年　　　五　　　月　　廿九　　日
　　　　　　　　　　　　　　　　　法院書記官　蔡健忠
